【裁判字號】    97,消債更,57
【裁判日期】    970505
【裁判案由】    更生事件
【裁判全文】
臺灣士林地方法院民事裁定            97年度消債更字第57號
聲 請 人
即債務人  甲○○
                  西園路1段2.
上列債務人因消費者債務清理更生事件，聲請保全處分，本院裁
定如下：
    主  文
聲請駁回。
    理  由
一、按法院就更生之聲請為裁定前，得因利害關係人之聲請或依
    職權，以裁定為停止對於債務人財產強制執行程序之保全處
    分，消費者債務清理條例第19條第1 項第3 款固有明文。惟
    保全處分，係於法院就更生之聲請為裁定前，為防杜債務人
    之財產減少，維持債權人間之公平受償，及使債務人有重建
    更生之機會，始有保全處分之必要，此觀諸消費者債務清理
    條例第19條立法說明即明。
二、聲請意旨略以：伊因財務困難，陷於不能清償債務，業已提
    出更生聲請於本院審理中。然債權人國泰世華商業銀行等債
    權人已聲請，經本院96年度執實字第29837 號強制執行事件
    按月執行伊薪資債權中（下稱系爭執行程序），影響伊生活
    ，對於更生方案之履行尤其影響重大，爰聲請准予停止系爭
    執行程序等語。
三、本件債務人聲請保全處分，無非係以系爭執行程序，影響伊
    生活，並對更生方案之履行影響重大為其主要論據。惟按債
    務人對於第三人之債權，係維持債務人及其共同生活之親屬
    生活所必需者，不得為強制執行，強制執行法第122 條定有
    明文。是依上揭規定，債務人對第三人之薪資債權，本即限
    於非債務人及其共同生活之親屬生活所必需者，始得強制執
    行，故無不停止執行，將致債務人無法維持其基本生活之情
    形可言，當更無因此即有礙債務人重建更生之機會。且債務
    人既已向本院聲請更生，顯見其亦已無意繼續依協商條件履
    行，系爭執行程序實不致造成債務人無法維持基本生活。次
    查，法院就本件更生之聲請為裁定前，債務人尚不得開始履
    行更生方案，亦無所謂系爭執行程序，對於更生方案之履行
    影響至為重大可言。再考量以債務人所陳報前兩年每月薪資
    約新臺幣（下同）3 萬8 千元及其所提出97年3 月份薪資明
    細所示該月實發金額3 萬9,781 元等情以觀，扣除其及共同
    生活之親屬生活所必需後，債權人於保全處分至多120 日之
    期間內（消費者債務清理條例第19條第2 項規定參照），可
    得受償之金額甚微，停止系爭執行程序，對於維持債權人間
    公平受償亦無助益。揆諸首揭規定及說明，本件亦無停止系
    爭執行程序之必要。從而，債務人聲請保全處分，於法不合
    ，應予駁回。
四、爰裁定如主文。
中    華    民    國    97    年    5     月    5     日
                  民事第三庭  法      官  施月燿
上為正本係照原本作成
如不服本裁定，應於裁定送達後10日內，以書狀向本院提出抗告
，並繳納抗告費新臺幣1 千元。
中    華    民    國    97    年    5     月    5     日
                              書  記  官  于耀文


司法院資訊處製作；財團法人民間司法改革基金會備份。
